【裁判字號】    95,上訴,688
【裁判日期】    950628
【裁判案由】    偽造文書等
【裁判全文】
臺灣高等法院高雄分院刑事判決         95年度上訴字第688號
上  訴  人
即  被  告  甲○○
選任辯護人  梁智豪  律師
上列上訴人因業務侵占案件，不服臺灣高雄地方法院94年度訴字
第2271號中華民國94年12月7 日第一審判決（起訴案號：臺灣高
雄地方法院檢察署93年度偵字第10508 號、94年度偵字第6776號
），提起上訴，本院判決如下：
    主  文
上訴駁回。
甲○○緩刑貳年。
    事  實
一、甲○○自民國92年7 月26日起，至93年2 月1 日止，在「吉
    隆汽車股份有限公司」（址設高雄縣鳳山市○○○路236 號
    ，下稱：吉隆汽車公司）擔任業務代表一職，負責吉隆汽車
    公司之汽車銷售及車款、保險費相關事項之收款服務工作，
    為從事業務之人，嗣於93年1 月2 日，甲○○向客戶劉秋芬
    收取購買車輛所繳交之車款後，本應於93年1 月9 日交車予
    客戶劉秋芬前，將車款如數繳回公司，詎甲○○竟意圖為自
    己不法之所有，於93年1 月9 日或之前某日，僅將部分車款
    繳交公司，而將其餘車款新台幣（下同）193,826 元變易持
    有為所有之意思，未如期繳回公司，將該款項挪為己用，予
    以侵占入己。嗣於93年2 月1 日經吉隆汽車公司之會計人員
    查帳後，始得悉上情。
二、案經吉隆汽車公司訴由臺灣高雄地方法院檢察署檢察官偵查
    起訴。
    理  由
一、本件上訴人即被告甲○○（下稱被告）所為係犯死刑、無期
    徒刑、最輕本刑為3 年以上有期徒刑以外之罪，其於本院審
    理時就被訴事實為有罪之陳述，經審判長告知簡式審判程序
    之旨，並聽取公訴人、被告之意見後，裁定適用簡式審判程
    序，先予敘明。
二、上開犯罪事實，業據被告甲○○於本院審理中坦承不諱，經
    核與告訴代理人李達仁指述情節相符，並有訂購合約書、同
    意書、存證信函、切結書在卷可為佐證，足徵被告自白與事
    實相符，本件事證已明，被告所為侵占犯行，足堪認定。
三、被告於吉隆汽車公司任職業務代表期間，將其業務上向客戶
    所收取之購車款項，未如期、如數繳回公司，而將部分款項
    挪為己用侵占入己，是核被告所為，係犯刑法第336 條第2
    項之業務侵占罪。
四、原判決認被告罪證明確，因而適用刑法第336 條第2 項，罰
    金罰鍰提高標準條例第1 條前段等規定，並審酌被告利用職
    務上之機會侵占款項，侵占所得為19萬餘元，及其犯後態度
    ，迄今尚未將侵占所得款項完全返還告訴人等一切情狀，量
    處有期徒刑8 月。經核原判決認事用法，尚無不合，量刑亦
    屬允當。被告上訴意旨認原審量刑過重，指摘原判決不當，
    為無理由，應予駁回。
五、查被告前未曾受有刑徒刑以上刑之宣告，有臺灣高等法院被
    告全國前案紀錄表附卷可稽，且被告於本院審理中已與告訴
    人吉隆汽車公司達成和解，並已以扣薪及支付現金方式支付
    告訴人7 萬餘元，其餘款項則按月分期給付1 萬元，有和解
    書在卷可憑，且告訴人於和解書中亦已表明刑事部分不予追
    究，請求法院從輕量刑，併予緩刑之機會，堪認被告經此論
    罪科刑之教訓，當知警惕，應無再犯之虞，本院認其所宣告
    之刑，以暫不執行為適當，爰併宣告緩刑2 年。
據上論斷，應依刑事訴訟法第368 條，刑法第74條第1 款，判決
如主文。
本案經檢察官姜麗儒到庭執行職務。
中    華    民    國    95    年    6     月    28    日
                  刑事第七庭    審判長法  官   莊飛宗
                                      法  官   曾逸誠
                                      法  官   黃三友
以上正本證明與原本無異。
不得上訴。
中    華    民    國    95    年    6     月    29    日
                                      書記官   黃玉珠
附錄本件判決論罪科刑法條：
刑法第336條第2項
對於業務上所持有之物，犯前條第一項之罪者，處6 月以上5 年
以下有期徒刑，得併科3,000元以下罰金。


司法院資訊處製作；財團法人民間司法改革基金會備份。
